【裁判字號】    97,訴,1458
【裁判日期】    971017
【裁判案由】    毒品危害防制條例
【裁判全文】
臺灣基隆地方法院刑事判決              97年度訴字第1458號
公  訴  人  臺灣基隆地方法院檢察署檢察官
被      告  乙○○
                      戶政事務所）
                    （現於臺灣基隆監獄執行中）
上列被告因毒品危害防制條例案件，經檢察官提起公訴（97年度
毒偵字第2440號），被告於準備程序進行中，就被訴事實為有罪
之陳述，經本院合議庭裁定由受命法官獨任進行簡式審判程序，
判決如下：
    主  文
乙○○施用第一級毒品，累犯，處有期徒刑柒月；又施用第二級
毒品，累犯，處有期徒刑參月。應執行有期徒刑玖月。
    事  實
一、乙○○前因施用毒品案件，經2 次觀察、勒戒後，均認無繼
    續施用毒品之傾向，分別於民國89年1 月25日、90年6月5日
    執行完畢釋放，並由臺灣基隆地方法院檢察署以89毒偵緝字
    第5 號、90年度毒偵緝字第78號為不起訴處分確定。復因施
    用毒品案件，經本院以91年度毒聲字第1141號裁定令入戒治
    處所施以強制戒治1 年（93年1月9日因法律修正而免除戒治
    ），並經檢察官提起公訴，本院以91年度訴字第687 號判決
    處有期徒刑6月確定，於93年8月9 日縮刑期滿執行完畢；又
    因施用毒品案，經臺灣高等法院以94年度上訴字第2531號判
    決處有期徒刑1年2月確定，其後又因犯毒品案，經本院以95
    年度訴字第221號判決處有期徒刑10月確定，前開2罪接續執
    行，於96年7 月20日縮短刑期假釋出監付保護管束，於96年
    12月28日期滿未經撤銷假釋而執行完畢（構成累犯）；復分
    別因毒品案件，經本院以97年度訴字第496 號判決處有期徒
    刑7月確定、以97年度訴字第587號判決處有期徒刑7 月確定
    、以97年度訴字第848號判決處應執行有期徒刑1年2 月確定
    ，現仍執行中。
二、詎其猶不知悔改，復分別基於施用第一級毒品海洛因、第二
    級毒品甲基安非他命之犯意，而於下列時間、地點施用毒品
    ：
  (一)97年8月17日晚間10時許，在基隆市○○路14巷22號之7，5
    樓之居所，以將第二級毒品甲基安非他命置於玻璃球內燒烤
    產生白霧而吸食之方式，施用甲基安非他命1 次。（起訴書
    誤載被告施用毒品之時間、地點，業據蒞庭檢察官當庭更正
    ）。
  (二)97年8月20日上午9時許，在上址，以將第一級毒品海洛因摻
    水注入針筒混合稀釋後，以注射手臂血管的方式施用海洛因
    1 次。（起訴書誤載施用毒品地點，業據蒞庭檢察官當庭更
    正）嗣於97年8 月21日14時30分許，在基隆市○○區○○路
    42號，為警查獲，經採尿送驗後，呈現嗎啡類及甲基安非他
    命類陽性反應，而悉上情。
三、案經基隆市警察局第一分局報告臺灣基隆地方法院檢察署檢
    察官偵查起訴。
    理  由
一、本件被告所犯者非為死刑、無期徒刑、最輕本刑為3 年以上
    有期徒刑之罪或高等法院管轄第一審案件，其於準備程序進
    行中，先就被訴事實為有罪之陳述，經告知其簡式審判程序
    之旨，並聽取公訴人及被告之意見後，本院依刑事訴訟法第
    273條之1第1 項之規定，裁定由受命法官獨任進行簡式審判
    程序，且依同法第273條之2規定，簡式審判程序之證據調查
    ，不受第159條第1項、第161條之2、第161條之3、第163 條
    之1及第164條至第170條規定之限制，合先敘明。
二、前揭犯罪事實，業據被告於本院準備程序及審理時坦承不諱
    ，而經被告同意為警採集之尿液經送驗後，呈現甲基安非他
    命及嗎啡、可待因之陽性反應，此有基隆市警察局第一分局
    偵辦毒品案件尿液檢體對照表（被告尿液編號為：466 ）、
    台灣尖端先進生技醫藥股份有限公司濫用藥物檢驗報告各乙
    份（見97年度毒偵字第2440號卷第14頁、第15頁）附卷可稽
    ，且參之以酵素免疫分析或薄層定性分析等方式為初步篩檢
    者，檢驗結果雖有相當程度偽陽性之可能，然以氣（液）相
    層析、質譜分析之儀器為交叉確認者，檢驗結果出現偽陽性
    之機率則極低，因而具有公信力，核足為對涉嫌人不利之認
    定；尤以「毒品施用後於尿液、血液中可檢出之最大時限，
    與施用劑量、施用頻率、施用方式、施用者飲水量之多寡、
    個人體質、代謝情況、檢體收集時間點及所用檢測方法之靈
    敏度等因素有關，因個案而異。依據Clarke'sIsolationIde
    ntification of Drugs第二版記載，血液中藥物之半衰期（
    濃度減半所需時間）分別為古柯鹼0.7-1.5小時、海洛因3分
    鐘（其代謝物為嗎啡2-3小時）、嗎啡2-3小時、大麻20-36
    小時、安非他命12小時（當尿液偏酸性時，為4-8小時）、
    甲基安非他命9小時、Ketam ine 2-4小時，而MDMA約8.49小
    時。一般於尿液中可檢出之最大時限，古柯鹼為施用後1- 4
    天、海洛因2-4天、嗎啡2-4天、大麻1-10天、安非他命1-4
    天、甲基安非他命1-5天、MD MA1-4天、MDA1-4天、Ketamin
    e2-4天。」此曾經行政院衛生署藥物食品檢驗局以92年7月
    23日管檢字第092000560 9號函釋在案，足認被告自白與犯
    罪事實相符，本件事證明確，被告犯行應堪認定。
三、海洛因、甲基安非他命分係毒品危害防制條例第2條第2項第
    1款、第2款所定之第一級、第二級毒品，核被告所為係犯毒
    品危害防制條例第10條第1項、第2項之施用第一級、第二級
    毒品罪。被告持有第一級毒品海洛因及第二級毒品甲基安非
    他命之低度行為，應為施用第一級、第二級毒品之高度行為
    所吸收，不另論罪。被告先後所犯上開2 罪，犯意各別，行
    為互殊，應予分論併罰。再被告有事實欄所載之論罪科刑執
    行完畢情形，有臺灣高等法院被告前案紀錄表乙份附卷佐憑
    ，其於前案執行完畢後5 年內，故意再犯本件有期徒刑以上
    之各罪，均為累犯，各依刑法第47條第1 項加重其刑；爰審
    酌被告曾有施用毒品之前科仍不知戒除，惟犯罪後坦承犯行
    ，且所犯之施用毒品犯行乃戕害自己身心健康，並未危及他
    人等一切情狀，分別量處如主文所示之刑，併定其應執行之
    刑。
據上論斷，應依刑事訴訟法第273 條之1 第1 項、第299 條第1
項前段，毒品危害防制條例第10條第1項、第2項，刑法第11 條
前段、第47條第1項、第51條第5款，判決如主文。
本案經檢察官甲○○到庭執行職務。
中    華    民    國    97    年  10    月    17    日
                  刑事第四庭法  官  周霙蘭
以上正本證明與原本無異。
如不服本判決應於收受本判決後10日內向本院提出上訴書狀，其
未敘述上訴理由者，並得於提起上訴後10日內向本院補提理由書
狀（均須按他造當事人之人數附繕本）「切勿逕送上級法院」。
中    華    民    國    97    年    10    月    17    日
                            書記官  呂明龍
附錄本案所犯法條：
毒品危害防制條例第10條：
I施用第一級毒品者，處 6 月以上 5 年以下有期徒刑。
II施用第二級毒品者，處 3 年以下有期徒刑。


司法院資訊處製作；財團法人民間司法改革基金會備份。
